【裁判字號】    97,撤緩,16
【裁判日期】    970221
【裁判案由】    聲請撤銷緩刑
【裁判全文】
臺灣板橋地方法院刑事裁定              97年度撤緩字第16號
聲  請  人  臺灣板橋地方法院檢察署檢察官
受  刑  人  甲○○
上列聲請人因受刑人妨害自由等案件，聲請撤銷緩刑，本院裁定
如下：
    主  文
甲○○之緩刑宣告撤銷。
    理  由
一、聲請意旨略稱：受刑人甲○○因犯妨害自由等案件，經臺灣
    士林地方法院以96年度簡上字第68號判決，傷害部分判處拘
    役五十日，如易科罰金以銀元三百元折算一日，以非法方法
    剝奪人之行動自由部分判處拘役五十日，如易科罰金以銀元
    三百元折算一日，應執行拘役八十日，如易科罰金以銀元三
    百元折算一日，緩刑二年，於民國96年5 月11日判決確定。
    竟於緩刑期內即95年8 月2 日（甲○○係有配偶之人，其與
    鄭雅丹因有感情糾葛，於上開日發現鄭雅丹乘坐其他男子之
    車，心生不滿，乃於鄭雅丹下車後跟隨鄭雅丹，並與之發生
    爭執，強取鄭雅丹手提包並拉扯，妨害其可自由離開之權利
    ，因而致鄭雅丹受傷，嗣經路人制止，甲○○始放手），其
    另犯以強暴妨害人行使權利罪，經本院於96年9 月26日以96
    年度易字第1833號判決判處得易科罰金之有期徒刑四月（減
    為有期徒刑二月），於96年10月21日判決確定，受刑人因有
    上揭之犯罪事由，足認其不知悔悟自新，原宣告之緩刑難收
    其預期效果，而有執行刑罰之必要，合於刑法第75條之1 第
    1 項第2 款所定得撤銷緩刑宣告之原因，爰依刑事訴訟法第
    476 條規定聲將上述之緩刑宣告撤銷等語。
二、經查，受刑人甲○○因犯妨害自由等案件，經臺灣士林地方
    法院以96年度簡上字第68號判決，傷害部分（被害人為鄭金
    英）判處拘役五十日，如易科罰金以銀元三百元折算一日，
    以非法方法剝奪人之行動自由部分（被害人為鄭金英）判處
    拘役五十日，如易科罰金以銀元三百元折算一日，應執行拘
    役八十日，如易科罰金以銀元三百元折算一日，緩刑二年，
    於96年5 月11日判決確定，其於緩刑前於95年8 月2 日故意
    犯以強暴妨害人行使權利罪，經本院於96年9 月26日以96年
    度易字第1833號判決判處有期徒刑四月，如易科罰金以新臺
    幣一千元折算一日，減為有期徒刑二月，如易科罰金以新臺
    幣一千元折算一日，於96年10月21日判決確定等情，有上開
    刑事判決二份及臺灣高等法院被告前案紀錄表一份在卷可按
    。本件受刑人於96年5 月11日獲緩刑宣告前，即對被害人鄭
    金英之女鄭雅丹以強暴妨害行使權利（而在緩刑期內受得易
    科罰金之有期徒刑之宣告確定），足認原宣告之緩刑難收預
    期效果，而有執行刑罰之必要，從而，本件聲請合於刑法第
    75條之1 第1 項第1 款之規定（聲請人誤認係於「緩刑期內
    」故意犯他罪，而依刑法第75條之1 第1 項第2 款規定聲請
    ，尚有未洽，應予更正），且係於本院96年度易字第1833號
    判決確定後六月以內聲請撤銷上開緩刑之宣告，核無不合，
    爰依刑事訴訟法第476 條，裁定如主文。
中    華    民    國    97    年    2     月    21    日
                    刑事第十二庭  法  官  戴嘉清
以上正本證明與原本無異
如不服本裁定應於送達後5日內向本院提出抗告狀
                                  書記官  廖貞音
中    華    民    國    97    年    2     月    21    日


司法院資訊處製作；財團法人民間司法改革基金會備份。
